臺灣高等法院臺中分院刑事判決
111年度金上訴字第110號
上  訴  人  
即  被  告  束玉驥
上列上訴人即被告因違反組織犯罪防制條例等案件，不服臺灣臺
中地方法院110年度原金訴字第48號中華民國110年12月8日第一
審判決(起訴案號：臺灣臺中地方檢察署110年度偵字第25982號
，移送併辦案號：臺灣臺北地方檢察署110年度偵字第26511號)
，提起上訴，本院判決如下：
    主  文
上訴駁回。
    事實及理由
一、本案經本院審理結果，認為第一審判決之認事用法及量刑均
    無不當，應予維持，並引用第一審判決書記載之事實、證據
    及理由(如附件)。
二、被告乙○○上訴意旨略以：被告認為原審判刑過重，被告於偵
    查及審判中有交待上線之車手頭及收水，卻無依法減輕刑度
    ，懇請明察等語。
三、本院查：
  ㈠原審科刑理由係以行為人之責任為基礎，審酌現今社會詐欺
    事件層出不窮、手法日益翻新，政府及相關單位無不窮盡心
    力追查、防堵，大眾傳播媒體更屢屢報導民眾被詐欺，甚至
    畢生積蓄因此化為烏有之相關新聞，被告正值壯年，應有適
    當謀生能力，竟與本案詐欺集團成員共同實施詐欺取財犯行
    ，破壞社會治安，並無端造成告訴人甲○○等人之財物損失，
    所為誠屬不該，並考量被告犯後坦承犯行，就參與犯罪組織
    及一般洗錢犯行部分，已符合相關自白減刑規定(學理所稱
    想像競合所犯輕罪之釐清作用)，及其本案犯罪之動機、目
    的、手段、情節、角色分工、所生危害、前科素行，暨被告
    自述具國中肄業學歷、業工、日薪新臺幣1600元、已婚、無
    扶養未成年子女等一切情狀，就所犯3罪分別量處有期徒刑1
    年4月、1年2月、1年2月，並審酌其所犯數罪之態樣、手段
    、動機均屬相同，於併合處罰時責任非難重複程度甚高，定
    其應執行有期徒刑1年10月。　
  ㈡經核原審對被告科刑時審酌之上開情狀，業已考量刑法第57
    條所列各款事項，所處各罪刑度符合公平正義及比例原則，
    並無輕重失衡之情形；所定應執行刑未逾越刑法第51條第5
    款規定之外部性界限，亦無明顯違背公平、比例原則或整體
    法律秩序之理念，且符合定應執行刑之恤刑目的，無違裁量
    權之內部性界限。被告上訴意旨請求量處較原判決更輕之刑
    ，要無可採；又其所稱有於偵、審中供出上線之車手頭及收
    水一情，依本案卷存證據並無法證明有因被告提供資料而查
    獲其所屬之詐欺集團犯罪組織，故無從衡酌想像競合所犯輕
    罪之組織犯罪防制條例第8條第1項中段減刑事由。本件上訴
    為無理由，應予駁回。
　㈢司法院大法官會議於民國110年12月10日做成釋字第812號解
    釋文：「106年4月19日修正公布之組織犯罪防制條例第3條
    第3項規定：『犯第1項之罪者，應於刑之執行前，令入勞動
    場所，強制工作，其期間為3年。』(嗣107年1月3日修正公布
    第3條，但本項並未修正)就受處分人之人身自由所為限制，
    違反憲法比例原則及憲法明顯區隔原則之要求，與憲法第8
    條保障人身自由之意旨不符，應自本解釋公布之日起失其效
    力。」準此，本案被告所犯組織犯罪防制條例第3條第1項後
    段之參與犯罪組織罪，即無依同條第3項規定宣告刑前強制
    工作之餘地，公訴意旨請求對被告宣告強制工作，容有未洽
    。原判決雖未審酌上開解釋文內容，然就其附表二編號1部
    分，原判決係認為對被告尚無宣告強制工作之必要；因結果
    並無不同，對判決不生影響，故不構成撤銷原判決之原因，
    併予指明。
四、被告經合法傳喚，無正當之理由不到庭，本院不待其陳述，
    逕行判決。
據上論斷，應依刑事訴訟法第368條、第371條、第373條，判決
如主文。　　
本案經檢察官柯學航提起公訴，檢察官陳鴻濤移送併辦，檢察官
丙○○到庭執行職務。
中　　華　　民　　國　　111 　年　　3 　　月　　23　　日
                  刑事第八庭  審判長法  官  林清鈞
                                    法  官  簡婉倫
                                    法  官  黃小琴
以上正本證明與原本無異。
如不服本判決，應於收受送達後20日內向本院提出上訴書狀，其
未敘述上訴理由者，並得於提起上訴後20日內向本院補提理由書
(均須按他造當事人之人數附繕本)「切勿逕送上級法院」。因疫
情而遲誤不變期間，得向法院聲請回復原狀。

                                    書記官  李宜珊
　　　　　　　　　　　　　　　　　　
中　　華　　民　　國　　111 　年　　3 　　月　　23　　日